臺灣桃園地方法院刑事判決
111年度易字第35號
111年度簡字第85號
公  訴  人  臺灣桃園地方檢察署檢察官 
被      告  黃德麟


            黃德照


            沈春有







上  一  人
選任辯護人  吳冠逸(法扶律師)
被      告  羅文輝


上列被告因誹謗等案件，經檢察官提起公訴（109年度偵字第238
05號、109年度偵字第27358號、109年度偵字第27466號、109年
度偵字第31454號、110年度偵字第8165號），本院判決(含被告
羅文輝之簡易判決)如下：
    主  文
戊○○犯如附表一所示之罪，各處如附表一所示之刑。應執行拘役
捌拾日，如易科罰金，以新臺幣壹仟元折算壹日。
丁○○犯如附表二所示之罪，處如附表二所示之刑。
甲○○犯如附表三所示之罪，處如附表三所示之刑。
庚○○犯如附表四所示之罪，處如附表四所示之刑。
    事  實
一、戊○○、丁○○與丙○○為兄弟關係，甲○○、庚○○為戊○○、丁○○之
    朋友。戊○○、丁○○、甲○○、庚○○共同基於對丙○○為加重誹謗
    之犯意聯絡，接續於附表五所示之時間、地點，以附表五所
    示之方式、不實事項，公然誹謗丙○○，足生損害於丙○○之名
    譽。
二、戊○○基於基於恐嚇危害安全之犯意，接續於附表六所示之時
    間，在臺灣地區不詳地點，以附表六所示之方式，傳送附表
    六所示之內容給丙○○，丙○○因而心生畏懼，致生危害於安全
    。
    理  由
一、程序事項及證據能力部分：
　　㈠被告庚○○於本院民國111年4月12日準備程序自白犯罪，本
      院於聽取檢察官之意見後，就其部分，裁定改以簡易判決
      程序處刑，並與本案其他被告合併判決如下。
　　㈡被告戊○○、甲○○就本判決所引用之供述證據，均同意有證
      據能力(本院易字卷第96頁、第163頁)，被告戊○○、丁○○
      、甲○○於本案辯論終結前，均未就證據能力聲明異議，而
      依此等證據資料製作時之情況，並無違法不當及證明力明
      顯過低之瑕疵，本院認以之作為證據，應屬適當，爰認均
      有證據能力；就本判決所引用之非供述證據之證據能力，
      檢察官及被告戊○○、甲○○於本院審理時均不爭執，被告丁○○亦未曾爭執，且無證據證明係公務員違背法定程序所取
      得，復無顯不可信及證據力明顯低下之情形，與本案事實
      並有自然關聯性，本院爰認皆有證據能力。
二、認定事實之證據及理由：
　　㈠就犯罪事實一：
　　　⒈被告庚○○就此所涉犯行(即附表五之編號4)，於本院坦認
        不諱。被告戊○○、丁○○、甲○○就此各自所涉犯行(被告
        戊○○、丁○○為附表五之編號1至4，被告甲○○為附表五之
        編號2至4)，均否認有何加重誹謗之行為，辯稱：我們
        沒有指名道姓，是告訴人丙○○自己對號入座，且告訴人
        侵占兄弟財產、不扶養母親即證人乙○○○，都是事實。
　　　⒉於附表五所示之時間、地點，各有附表五所示之行為人
        到場，公然為附表五所示行為之情節，為被告戊○○、丁○○、甲○○所不爭執，並為被告庚○○所是認，且有計程車
        貼白紙照片、刑案現場照片、車號查詢汽車車籍資料及
        下述事證可佐，首堪認定。
　　　⒊被告戊○○、丁○○、甲○○於本案之爭執點為：①所謂告訴人
        侵占被告戊○○、丁○○之財產(下稱侵占指控)及不扶養證
        人乙○○○(不扶養指控)，是否不實，且為其等明知？②上
        開行為是否係針對告訴人之名譽？茲分述本院之判斷如
        下。
　　　⒋被告戊○○、丁○○、甲○○均明知侵占指控、不扶養指控為
        不實：
　　　　⑴「桃園市○○區○○里00鄰○○00號」房屋(下稱52號房屋)
          係被告戊○○、丁○○、證人乙○○○之居住地，已居住約3
          0年，當告訴人擁有52號房屋所有權，仍無償繼續提
          供被告戊○○、丁○○、證人乙○○○居住迄今，為被告戊○○、丁○○所是認，並經證人乙○○○於本院具結後證述在
          卷，復有偵字27358號卷第115至117頁之房屋稅籍證
          明書、戶口名簿足認屬實。
　　　　⑴被告戊○○、丁○○、黃德全(於本案無涉)前以桃園市○○
          區○○段000地號、525地號、547-1地號(其上坐落52號
          房屋)等不動產之應有部分，為其等因代位繼承或贈
          與所取得，告訴人只是因借名登記而取得該等不動產
          之所有權，而其等已終止借名登記關係為主要理由，
          對告訴人於本院民事庭提起請求不動產所有權移轉登
          記等訴訟，其等全部敗訴後不服，提起上訴並為訴之
          追加，亦經臺灣高等法院審酌各該證人證述及告訴人
          所提贈與所有權移轉契約書、贈與稅免稅證明書、買
          賣移轉契約書、房屋稅繳款書、土地租賃契約、噪音
          補助資料、告訴人與被告戊○○間之對話錄音譯文、雙
          方所提水電費等收據等事證後，以107年度重上字第8
          27號民事判決駁回上訴及追加之訴，是其等仍全部敗
          訴，於108年10月間案告確定，有上開判決及民事判
          決確定證明書在卷可考(偵字27358號卷第175至205頁
          )。依此案之判決理由，被告丁○○因於100年1月間向
          祖母黃葉劉五妹又索取金錢，經黃葉劉五妹邀商，告
          訴人就出資新臺幣(下同)50萬元，向被告丁○○購入被
          告丁○○所擁有部分所有權之52號房屋等不動產之產權
          ，並完成所有權移轉登記，此情且經證人乙○○○到院
          證稱是事實(本院易字卷第190至191頁)，且依上開對
          話錄音譯文，告訴人因沒有揮霍財產，才會說「我已
          經守了15年」，足認告訴人取得52號房屋等不動產之
          所有權，並非因侵占兄弟財產、借名登記而來，被告
          戊○○、丁○○絕無不知之理。
　　　　⑵被告戊○○、丁○○、黃德全另以告訴人侵占只是暫時登
          記在告訴人名下、實際為其等所有之不動產為由，對
          告訴人提起侵占告訴，亦經臺灣桃園地方檢察署以10
          8年度偵字第21509號為不起訴處分確定在案(偵字第2
          3805號卷右下方印刷頁碼第59至61頁)。基於確定判
          決之實質確定力、確定不起訴處分之拘束力，足認告
          訴人並無侵占兄弟之財產可言。對於上開結果，被告
          戊○○、丁○○必極為清楚。
　　　　⑶被告戊○○、丁○○代理證人乙○○○於本院對告訴人提起給
          付扶養費之民事請求，經本院以108年度家親聲字第1
          74號裁定准許，諭知告訴人應自107年12月起按月給
          付2,185元扶養費給證人乙○○○，告訴人提起抗告後，
          經本院以108年度家親聲抗字第79號裁定駁回抗告，
          案告確定(偵字23805號卷右下方印刷頁碼第139至151
          頁)，綜合此案裁定理由略為，證人乙○○○早年並非完
          全未盡扶養告訴人等子女之義務，所獲國民年金保險
          之老年年金、打零工等收入於斯時尚不足以維持生活
          ，告訴人對證人乙○○○仍負有扶養義務，考量證人乙○○○之各子女之收入等經濟狀況後，認告訴人應對證人
          乙○○○負擔每月6,857元之扶養費，而因告訴人無償提
          供52號房屋居住，此居住利益可以抵扣每月扶養費4,
          672元，故告訴人每月應給付2,185元扶養費。告訴人
          迄今均有按期給付扶養費給證人乙○○○之事實，除經
          告訴人於偵查中陳明以外，並為證人乙○○○到院所證
          述明確，復有匯款憑證、國泰世華銀行存摺封面及內
          頁影本附卷可佐，亦堪信屬實。
　　　　⑷證人乙○○○於更之前曾對告訴人提出遺棄罪之告訴，主
          張告訴人要將52號房屋出售，置她生活於不顧等詞，
          業經臺灣桃園地方檢察署以107年度偵字第33029號為
          不起訴處分(偵字23805號卷第239頁正反面)確定，不
          起訴理由略為，告訴人有提供52號房屋給證人乙○○○
          居住，沒有要賣掉，證人乙○○○亦稱沒有行動不便，
          生活有人照顧，故證人乙○○○生活可以自理，有人照
          顧，非無自救力之人。對此，證人乙○○○到院卻堅持
          證稱沒有提此告訴，不知是誰提告(本院易字卷第189
          至190頁)，而卷內並無其他證據資料可以確認此案告
          訴實情，究係何人提告，情亦有疑，然依上開說明，
          此並不影響告訴人有扶養證人乙○○○之事實。
　　　　⑸依證人乙○○○到院之證述，一家三口在當地租屋之月租
          金行情約5千元，是被告戊○○、丁○○、證人乙○○○因此
          一同受有此免付租金之利益多年，即屬當然，是告訴
          人雖未與證人乙○○○同住，但已無償提供居住場所給
          證人乙○○○，屬對直系血親所履行之扶養義務，依上
          開裁判所界定關於告訴人對證人乙○○○所應盡之扶養
          義務範圍，尤無疑問。綜上可知，告訴人對證人乙○○○已盡法律上之扶養義務，與證人乙○○○同住並為代理
          人之被告戊○○、丁○○，必知之甚詳。若僅於附表五編
          號4之場合出現一次之證人庚○○，均知悉侵占指控、
          不扶養指控為不實而於本院認罪，則於附表五編號2
          至4之場合出現之被告甲○○，還穿上指摘告訴人之白
          襯衫，必更已透過詢問被告戊○○、丁○○等方式知悉。
　　　　⑹從而，被告戊○○、丁○○、甲○○應知悉告訴人並無侵占
          兄弟財產、不扶養母親即證人乙○○○之情，且已經司
          法認定，但之後卻仍共同於附表五所示之時間，在附
          表五所示之公開場所，公然以文字提出侵占指控、不
          扶養指控，顯是故意散播此等不實事項，且均非屬善
          意。此等不實事項與公共利益或可受公評之事無關，
          併予敘明。
　　　　⑺此外，因被告戊○○、丁○○有為附表五之行為，被告戊○○有為附表六之行為，還有數次到告訴人居住地宣揚
          不利的話等作為，行為地點都是在告訴人工作地點及
          住家社區，業經本院依告訴人所請，核發109年度家
          護字第1414號民事通常保護令，禁止被告戊○○、丁○○
          對告訴人實施身體或精神上不法侵害，不得對告訴人
          為騷擾、跟蹤、通話、通信，應遠離告訴人住所及工
          作場所至少100公尺(偵字23805號卷第233至237頁)。
          但被告戊○○、丁○○還是繼續住在告訴人所無償提供之
          52號房屋內，已如前述。兩相對照，更知誰是誰非。
      ⒌附表五之行為係故意以不實事項貶損告訴人名譽之行為
        ：
　　　　⑴刑法誹謗罪之成立，以行為人所指摘或傳述足以毀損
          他人名譽之事，係對於特定或可得特定之人所為而言
          ，不以指明其姓名為必要。查告訴人為桃園市○○區○○
          路000巷000號之桃園市私立成功高級工商職業學校（
          下稱成功工商）之老師，住家位於桃園市○○區○○路0
          段000號前之一品國硯社區之情節，為告訴人於偵查
          中所陳明，並為被告4人所不爭執，可以認定。而附
          表五之行為地點，若非成功工商，即係上開社區門口
          ，又不斷強調是「黃○平」，已可辨識是針對告訴人
          。
　　　　⑵以附表五之內容「黃○平，成○工商，數學老師，為人
          師表」、「侵佔兄弟財產，不扶養媽媽」等字句觀之
          ，恰是被告戊○○、丁○○一直對告訴人主張且經司法裁
          判認定之主題，再看被告戊○○以附表六所示之「去學
          校，用白布條，把妳所做事情，弄在校門，黃×平為
          人師表，侵佔兄弟財產，不扶養媽媽」、「明天去學
          校，所做所為讓妳校長、老師學生知道侵佔兄弟財產
          ，不扶養媽媽，好好陪妳玩，那麼78別怪我」、「甚
          麼事情都做的出來，妳就等著」、「到時候看我敢不
          敢」、「住的地方我也去了」、「把我兄弟害成這樣
          ，我怎麼可能放過妳」等簡訊，傳送給告訴人為恐嚇
          之時間(109年1至5月)，早於附表五所示之時間(均落
          在109年6月)，簡訊所示地點與附表五所示之實際地
          點相同、簡訊主題與內容也幾乎與附表五所示之內容
          相同等事實綜合判斷，足認被告4人就是針對告訴人
          之名譽，且因此等內容與告訴人未侵占兄弟財產、有
          扶養證人乙○○○之事實均相反，自可認定被告4人如此
          行為，就是要以不實事項來貶損告訴人名譽，又因是
          專門到告訴人之工作地點、住處所在社區為之，貶損
          名譽之效果更大。
　　　　⑶被告戊○○、丁○○、甲○○雖以前詞置辯。但①對於「黃○
          平」為何人，為何都是去告訴人之工作場所、住家之
          問題，於本院111年8月8日審判程序，被告戊○○辯稱
          是「上天的人」、「剛好經過、路過，就是這麼巧」
          、「校園很漂亮，剛好去那附近買東西」；被告丁○○
          辯稱是「沒有指認何人」、「我們知道告訴人的住家
          、工作地點，只是巧合，剛好經過」、「想去看房子
          」；被告甲○○辯稱是「不知道是誰」、「經過」、「
          看風景，買東西，那邊風景漂亮」等詞，與上開照片
          所顯示，其等明顯是專門到成功工商、一品國硯社區
          為附表五所示之行為，還有人先穿上指涉告訴人之白
          襯衫，其等並無任何進入校園看風景或買東西之情，
          完全不符，且被告戊○○、丁○○前已就上開主題對告訴
          人提出數次法律主張，不可能不知自己所針對的是誰
          ，況被告戊○○在前所傳送給告訴人之恐嚇簡訊，擺明
          就是要去告訴人任職的學校、住家去做，是「甚麼事
          情都做的出來」，被告戊○○之恐嚇簡訊中更有「黃×
          平為人師表，侵佔兄弟財產，不扶養媽媽」之具體事
          項，與附表五所示之白紙條所寫字句相同，必是刻意
          為之，足見其等臨訟所辯，俱屬毫無可信之詭辯。甚
          至被告甲○○於本院問及家庭經濟狀況時，仍先口出「
          我沒有指名道姓」，更可見被告甲○○不顧事實也不注
          意被問到甚麼問題，而重在堅守著自己所謂沒有指名
          道姓之辯詞。②被告丁○○就上開以50萬元出售不動產
          產權給告訴人之事，於本院辯稱是假買賣，因與上開
          認定不符，亦不能採信。
　　　⒍言論自由為憲法所保障之人民基本權，法律固應予以最
        大限度之維護。惟惡意散布謠言，傳播不實之言論，反
        足以破壞憲法所保障之基本權，依憲法第23條規定，自
        應予合理之限制。而刑法第310條之誹謗罪，即屬法律
        對於非法言論所加之限制。行為人對於資訊之不實已有
        所知悉或可得而知，卻仍執意傳播不實之言論，或有合
        理之可疑，卻仍故意迴避真相，假言論自由之名，行惡
        意攻訐之實者，即有處罰之正當性，自難主張免責。準
        此，本案被告4人均明知附表五所示之字句為不實，內
        容具體，對告訴人名譽有貶抑效果，竟仍故意到告訴人
        工作場所、住家公然以文字散布，自皆已構成此部加重
        誹謗犯行。
　　㈡就犯罪事實二，訊據被告戊○○於本院審理時(本院易字卷第
      96頁、第203頁)坦承不諱，與告訴人於偵查中指訴之情節
      相符，並有被告所傳送給告訴人如附表六所示之簡訊截圖
      在卷可考，足見被告戊○○具任意性之自白與事實相符，被
      告戊○○於此部之犯行堪以認定。
三、論罪科刑：
　　㈠論罪：
　　　⒈核被告戊○○所為，就犯罪事實一(附表五之編號1至4)，
        係犯刑法第310條第2項之加重誹謗罪；就犯罪事實二(
        附表六)，係犯刑法第305條之恐嚇危害安全罪。
　　　⒉核被告丁○○所為，就犯罪事實一(附表五之編號1至4)，
        係犯刑法第310條第2項之加重誹謗罪。
      ⒊核被告甲○○所為，就犯罪事實一(附表五之編號2至4)，
        係犯刑法第310條第2項之加重誹謗罪。
　　　⒋核被告庚○○所為，就犯罪事實一(附表五之編號4)，係犯
        刑法第310條第2項之加重誹謗罪。
　　㈡被告戊○○、丁○○就附表五編號1；被告戊○○、丁○○、甲○○就
      附表五編號2至3；被告戊○○、丁○○、甲○○、庚○○就附表五
      編號4之犯行間，均有犯意聯絡及行為分擔，均應論以共
      同正犯。
　　㈢行為人基於單一犯意，於同時、同地或密切接近之時地實
      行數行為，侵害「同一法益」，各行為之獨立性極為薄弱
      ，依一般社會健全觀念，在時間差距上，難以強行分開，
      在刑法評價上，以視為數個舉動之接續施行，合為包括之
      一行為予以評價，較為合理者，始屬接續犯(最高法院111
      年度台上字第3214號判決意旨參照)。準此，被告4人關於
      附表五之行為，應係共同基於對告訴人為加重誹謗之單一
      犯罪計畫，於密接之時間、地點，對告訴人為相同主題(
      即侵占指控、不扶養指控)之加重誹謗舉止，所侵害者可
      認屬同一法益，故於刑法上合而評價為包括之一行為，較
      屬合理，爰認均屬接續犯之一罪；被告戊○○關於附表六之
      行為，亦應係基於對告訴人恐嚇之單一犯罪計畫，於尚屬
      密接之時間，對告訴人傳送有關相同主題之各該恐嚇訊息
      之舉止，所侵害者勉可認係同一法益，於刑法上合而評價
      為包括之一行為，較屬合理，爰亦認屬接續犯之一罪。
　　㈣被告戊○○就上開犯行(加重誹謗、恐嚇危害安全)，犯意各
      別，行為互殊，應分論併罰(共2罪)。
　　㈤審酌被告4人於附表五所示之時間、地點，共同、接續對告
      訴人以附表五所示之不實事項為加重誹謗，使告訴人之名
      譽遭受貶損，被告戊○○且接續傳送如附表六所示之簡訊恐
      嚇告訴人，致告訴人心生畏懼而生危害於安全，均屬不該
      。除被告庚○○犯後終能於本院幡然悔悟而自白，可認態度
      尚佳外，被告戊○○、丁○○、甲○○仍以上開詭辯否認犯行，
      又未曾對所犯有任何彌補之舉，可認均無悔意，犯後態度
      皆屬不佳。兼衡被告4人之犯罪動機、目的、手段及涉案
      情節輕重(以被告庚○○最為輕微，因被告庚○○只在附表五
      編號4之時間出現，任由被告甲○○將寫有不實事項之白紙
      條擺放於腳邊，而公然散布之，見偵字27466號卷第301頁
      )、所生危害、暨其等之品行、智識程度(包括上開被告於
      本案所提出關於身心狀況及因此就診之證明)與生活狀況
      等一切情狀，分別量處如附表一至四所示之刑，並均諭知
      易科罰金之折算標準。另因告訴人於本院經合法傳喚未到
      庭亦未表示意見，本院即無從斟酌告訴人之意見。此外，
      審酌被告戊○○就上開所犯之罪名、手段、時間等整體情節
      ，基於責任非難重複程度、定應執行刑之恤刑目的、罪刑
      相當與比例原則等情後，定其應執行之刑如主文所示，亦
      諭知易科罰金之折算標準。
據上論斷，應依刑事訴訟法第299條第1項前段、第449條第2項、
第3項，判決如主文。
本案經檢察官己○○提起公訴，檢察官洪鈺勛到庭執行職務。
中　　華　　民　　國　　111 　年　　9 　　月　　6 　　日
            刑事第十庭    法　官　徐漢堂
以上正本證明與原本無異。
如不服本判決應於收受判決後20日內向本院提出上訴書狀，並應
敘述具體理由。其未敘述上訴理由者，應於上訴期間屆滿後20日
內向本院補提理由書(均須按他造當事人之人數附繕本)「切勿逕
送上級法院」。告訴人或被害人如對本判決不服者，應具備理由
請求檢察官上訴，其上訴期間之計算係以檢察官收受判決正本之
日期為準。 
　　　　　　　　　　　　　書記官　侯儀偵　　　　　　　　
中　　華　　民　　國　　111 　年　　9 　　月　　6 　　日
附錄本案論罪科刑法條全文
中華民國刑法第305條
以加害生命、身體、自由、名譽、財產之事恐嚇他人，致生危害
於安全者，處2年以下有期徒刑、拘役或9千元以下罰金。
中華民國刑法第310條
意圖散布於眾，而指摘或傳述足以毀損他人名譽之事者，為誹謗
罪，處1年以下有期徒刑、拘役或1萬5千元以下罰金。
散布文字、圖畫犯前項之罪者，處2年以下有期徒刑、拘役或3萬
元以下罰金。
對於所誹謗之事，能證明其為真實者，不罰。但涉於私德而與公
共利益無關者，不在此限。

附表一：
編號 犯罪事實 宣告刑 1 附表五之編號1至4 戊○○共同犯散布文字誹謗罪，處拘役伍拾日，如易科罰金，以新臺幣壹仟元折算壹日。 2 附表六 戊○○犯恐嚇危害安全罪，處拘役伍拾日，如易科罰金，以新臺幣壹仟元折算壹日。 

附表二：
犯罪事實 宣告刑 附表五之編號1至4 丁○○共同犯散布文字誹謗罪，處拘役肆拾伍日，如易科罰金，以新臺幣壹仟元折算壹日。 

附表三：
犯罪事實 宣告刑 附表五之編號2至4 甲○○共同犯散布文字誹謗罪，處拘役參拾伍日，如易科罰金，以新臺幣壹仟元折算壹日。 

附表四：
犯罪事實 宣告刑 附表五之編號4 庚○○共同犯散布文字誹謗罪，處拘役拾日，如易科罰金，以新臺幣壹仟元折算壹日。 

附表五：
編號 行為人 時間(民國) 地點 犯罪方式 1 戊○○ 丁○○ 109年6月5日下午2時30分許 桃園市○○區○○路000巷000號之桃園市私立成功高級工商職業學校（下稱成功工商）校門口 公然在營業用小客車(TDJ-1233號)上張貼：「黃○平為人師表 侵佔兄弟財產 不扶養媽媽」之白紙條，足生損害於告訴人丙○○之名譽。 2 戊○○ 丁○○ 甲○○ 109年6月10日下午3時43分許 成功工商校門口 公然在上開營業用小客車上張貼：「黃○平侵佔兄弟財產，不扶養媽媽。」、「住豪宅開賓士，這樣做對嗎?真的很可惡。」、「黃○平為人師表，侵佔兄弟財產，不扶養媽媽。」之白紙條；丁○○與沈春並身穿寫有「黃○平，成○工商，數學老師，為人師表。」等語之白色襯衫，足生損害於丙○○之名譽。 3 戊○○ 丁○○ 甲○○ 109年6月10日下午4時43分許 桃園市○○區○○路0段000號前之一品國硯社區門口 戊○○、丁○○公然將寫有「黃○平侵佔兄弟財產，不扶養媽媽、住豪宅開賓士，這樣做對嗎？真的可惡、黃○平為人師表，侵佔兄弟財產，不扶養媽媽」之白布條，懸掛在上開營業用小客車車身，停於一品國硯社區門口；戊○○與甲○○並身穿寫有「黃○平、成○工商、數學老師、為人師表。」等文字之襯衫，站於上開社區門口前，足生損害於丙○○之名譽。 4 戊○○ 丁○○ 甲○○ 庚○○ 109年6月11日下午3時15分許 成功工商校門口 戊○○、丁○○、甲○○、庚○○公然手持、在腳邊擺放寫有：「黃○平侵佔兄弟財產，不扶養媽媽。」、「住豪宅開賓士，這樣做對嗎?真的很可惡。」、「黃○平為人師表，侵佔兄弟財產，不扶養媽媽。」之白紙條；丁○○與甲○○並身穿寫有「黃○平侵佔兄弟財產，不扶養媽媽。」之白色襯衫，足生損害於丙○○之名譽。 

附表六：
編號 時間(民國) 犯罪方式 恐嚇內容 1 109年1月5日上午11時43分許 被告戊○○在臺灣地區不詳地點，操作門號0000000000號手機，傳送左列簡訊至告訴人丙○○所有之門號0000000000號手機，致告訴人心生畏懼而生危害於安全 星期一去學校，用白布條，把妳所做事情，弄在校門，黃×平為人師表，侵佔兄弟財產不扶養媽媽。 2 109年1月6日晚間7時47分許 同上 我到時候甚麼都沒有，我會怕法律。 3 109年1月19日晚間7時8分許 同上 明天去學校，所做所為讓妳校長，老師，學生知道侵佔兄弟財產，不扶養媽媽，好好陪妳玩，那麼78別怪我，把我害到這樣，拉妳一起。 4 109年3月11日中午12時10分許 同上 頭腦做的事情，後面沒在怕法律了，甚麼都沒有，我會怕妳。 5 109年5月10日上午10時41分許 同上 妳弄抓狂，甚麼事情都做的出來，妳就等著。 6 109年5月11日下午3時27分許 同上 1.先找妳處理，妳說不敢，到時候看我敢不敢，以為怕妳，不信我就著看，住的地方我也去了，到時候尾拖別人處理了，自己做的事情自己擔，妳以為別人不敢。 2.把我兄弟害成這樣，我怎麼可能放過妳。 7 109年6月2日下午2時28分許 同上 黃元鉅還叫我殺妳比較快。 8 109年6月6日上午10時35分許 同上 沒用，自己做甚麼事對得起良心，還想教書，事情都想得太簡單，忍到沒辦法忍妳就知道，面子都不要了，都不怕兄弟死，我還怕妳死。 9 109年6月7日中午12時47分許 同上 1.後面會這樣，自己去想，以為沒事，不信我，好好過生活，開賓士，車牌我也知道了。 2.我說話，妳就不信我，我沒小孩子，一定好好陪妳玩，玩到全部我都不要，我都打算好了。 10 109年6月8日上午11時11分許 同上 1.後面妳就知道了，等一下下午還會在去妳學校，面子不要全部弄出來給大家知道，還有社區，妳就必不見面後果自己負責。 2.我說話不信我，我抓狂甚麼事情都做的出來，不要鐵齒，妳以為我會怕妳，妳會不會想太多，狗急跳牆，懂意思吧，3000萬元被妳吃了，沒在怕法律了，自己要知道。 11 109年7月1日下午3時58分許 同上 超78，妳以為我怕法律，把我寄放過戶給妳土地敗光光，自己不去死，害到全家人，狗急跳牆妳就知道了，後面走的好好陪你走，我要關，我也拉妳一起，大家不要土地。